【裁判字號】    95,台非,301
【裁判日期】    951208
【裁判案由】    違反著作權法
【裁判全文】
最高法院刑事判決              九十五年度台非字第三０一號
上  訴  人  最高法院檢察署檢察總長
被      告  甲○○
上列上訴人因被告違反著作權法案件，對於台灣高等法院台南分
院中華民國九十五年八月二十二日第二審確定判決（九十五年度
上更(一)字第一０五號，起訴案號：台灣台南地方法院檢察署九十
二年度偵字第一二００、一二０一、二０九八、二五九０、二五
九一、三五八八、五四五四號），認為部分違法，提起非常上訴
，本院判決如下：
    主  文
原判決關於諭知甲○○緩刑違背法令之部分撤銷。
    理  由
非常上訴理由稱：「一按判決適用法則不當者，為違背法令。又
依法應於審判期日調查之證據而未予調查者，其判決當然為違背
法令。分別為刑事訴訟法第三百七十八條、第三百七十九條第十
款所明定。按被告曾否受有期徒刑以上刑之宣告，或前受有期徒
刑以上刑之宣告，執行完畢或赦免後，五年以內未曾受有期徒刑
以上刑之宣告，依刑法第七十四條之規定，係屬被告得否宣告緩
刑之前提事實，亦即得否適用刑法第七十四條之基礎事實，自具
備調查之必要性，而屬刑事訴訟法第三百七十九條第十款所規定
『依本法應於審判期日調查之證據』之範疇，不問卷內有無該項
資料，均應依法調查而為裁判（最高法院八十四年度台非字第一
二三號判決參照）。查凡在判決前已經受有期徒刑以上刑之宣告
確定者，即不合於緩刑條件，至於前之宣告刑已否執行，以及被
告犯罪時間之或前或後，在所不問，因而前已受有期徒刑之宣告
，即不得於後案宣告緩刑，復最高法院五十四年台非字第一四八
號判例可按。故被告前所犯案件曾否受有期徒刑以上刑之宣告，
乃本案得否宣告緩刑之前提要件。亦即得否適用刑法第七十四條
之基礎，自有調查之必要。經查本件被告甲○○前因商標法案件
，經台灣高等法院台南分院於民國九十四年十月十三日，以九十
四年度上訴字第八三一號判處有期徒刑六月，緩刑五年確定（不
得上訴第三審），有台灣台南地方法院檢察署刑案資料查註紀錄
表及該案全卷附卷可稽。原判決一時失察，竟於九十五年八月二
十二日，以被告犯著作權法罪，判處有期徒刑七月，緩刑三年。
揆諸首開說明，原判決顯有於審判期日應依職權調查之證據而未
予調查及適用法則不當之違背法令。二案經確定，爰依刑事訴訟
法第四百四十一條、第四百四十三條提起非常上訴，以資糾正。
」等語。
本院按判決不適用法則或適用不當者，為違背法令，刑事訴訟法
第三百七十八條定有明文。而刑法第七十四條規定，得宣告緩刑
者，以未曾受有期徒刑以上刑之宣告，或前受有期徒刑以上刑之
宣告，執行完畢或赦免後，五年以內未曾受有期徒刑以上刑之宣
告為要件。是凡在判決前已經受有期徒刑以上刑之宣告確定者，
即不合於緩刑條件，至於前之宣告刑已否執行，以及被告犯罪時
間之前或後，在所不問，因而前已因其他犯罪受有期徒刑之宣告
確定，即不得宣告緩刑。本件被告甲○○前於民國八十九年十二
月起至九十二年一月九日止，因違反商標法罪，經台灣台南地方
法院於九十四年六月二十日以九十二年度訴字第一三一四號判處
有期徒刑六月（另犯違反著作權法罪，經判處有期徒刑一年二月
，二罪定應執行有期徒刑一年六月），被告不服提起上訴，經原
審法院於九十四年十月十三日以九十四年度上訴字第八三一號判
處上訴駁回，甲○○緩刑五年確定（違反著作權法部分，被告不
服提起第三審上訴，撤銷發回原審法院更審）在案，有該案卷及
台灣高等法院被告前案紀錄表在卷可稽。被告既曾受有期徒刑以
上刑之宣告確定，則其上揭違反著作權法部分，自不合緩刑之要
件，原審疏未細察，於九十五年八月二十二日判決時，處有期徒
刑七月，猶諭知緩刑三年，委有判決適用法則不當之違背法令。
案經確定，非常上訴意旨執以指摘，洵有理由。顧此項違誤，尚
非不利於被告，應僅將原判決關於甲○○宣告緩刑違背法令之部
分撤銷，以資糾正。
據上論結，應依刑事訴訟法第四百四十七條第一項第一款前段，
判決如主文。
中    華    民    國  九十五  年   十二   月    八    日
                      最高法院刑事第十庭
                          審判長法官  洪  清  江
                                法官  石  木  欽
                                法官  李  伯  道
                                法官  林  勤  純
                                法官  陳  晴  教
      本件正本證明與原本無異
                                      書  記  官
中    華    民    國  九十五  年   十二   月   十五   日
                                                      Ｑ


司法院資訊處製作；財團法人民間司法改革基金會備份。
